# 求教：股份公司增资扩股法律问题

提问人：liuwa99 时间：2013-10-30 15:30:54
我国《公司法》第一百三十七条规定了公司发行新股,必须具备下列条件：“前一次发行的股份已募足,并间隔 1 年以上；公司在最近 3年内连续盈利,并可向股东支付股利；公司在最近 3 年内财务会计文件无虚假记载；公司预期利润率可达同期银行存款利率。由上股份公司的每一次发行必须间隔一年以上。 另，根据《证劵法》发行人在刊登首次公开发行股票招股说明书之前十二个月内进行增资扩股的，新增股份持有人承诺不予转让的期限，由原 36 个月缩短到 12 个月。由上理解股份公司如实施二次增资扩股间隔可以小于十二个月。 综上所述，公司法与证券法出现矛盾，无法理解，望大虾们指导！！！

回答人：chenyiwei
你引用的《公司法》是 2005 年修订前的老版本，自然和现在的新《证券法》不相匹配。请注意核对最新的版本。现在《公司法》已不再对公开发行的条件直接作出规定，这些规定都已经统一到《证券法》中。